【裁判字號】    90,訴,5195
【裁判日期】    901204
【裁判案由】    清償債務
【裁判全文】
臺灣臺北地方法院民事判決  九十年度訴字第五一九五號
    原      告  合作金庫銀行股份有限公司
    法定代理人  乙○○
    訴訟代理人  甲○○
    被      告  丙○○
                丁○○
右當事人間請求給付借款事件，本院判決如左：
    主    文
被告應連帶給付原告新台幣佰壹拾柒萬零肆佰柒拾柒元，及自民國八十九年七月四
日起至清償日止，按年息百分之九．二二五計算之利息，並自民國八十九年七月四日
起至民國九十年一月三日止，按上開利率百分之十，自民國九十年一月四日起至清償
日止，按上開利率百分之二十計算之違約金。
訴訟費用由被告連帶負擔。
    事    實
甲、原告方面：
一、聲明：如主文所示。
二、陳述：
（一）被告丙○○於民國八十三年六月二十四日以被告丁○○為連帶保證人，向原告
      借款新台幣（下同）肆佰陸拾陸萬元，約定於民國一○三年六月二十四日清償
      ，利息按年息百分之九．二二五計算，上開利率並隨原告基本放款利率變動而
      調整，並自八十三年七月二十四日起以每一個月為一期，共分二四○期平均攤
      還本息，並約定如有任何一宗債務不依約清償或攤償本金時，借款人即喪失期
      限之利益，債務即視為全部到期，遲延履行時，除仍按上開利率計息外，逾期
      在六個月以內者，按上開利率加百分之十，逾期超過六個月者，按上開利率加
      百分之二十計算之違約金，經立具同一內容之借據乙紙，交原告收執。
（二）詎被告丙○○僅繳清算至八十七年三月二十三日止之本息，其後即未依約清償
      ，經原告聲請拍賣擔保品，僅獲分配款二百三十八萬一千一百三十九元，除抵
      沖執行費用五萬一千一百十二元、算至八十九年七月三日止之利息九十二萬七
      千九百二十元、違約金十六萬五千零八十七元，及本金一百二十三萬七千零二
      十元後，尚有本金三百十七萬零四百七十七元，及自八十九年七月四日起之利
      息、違約金未獲清償，為此提起本件訴訟。
三、證據：提出借據影本乙紙、臺灣臺北地方法院民事執行處強制執行金額計算書分
    配表影本乙件為證。
乙、被告方面：
一、聲明：駁回原告之訴。
二、陳述：借款為真正，有為本件借款之借款人及連帶保證人，對原告主張之金額亦
    不爭執，但目前無力清償。
    理    由
一、本件原告主張被告丙○○於民國八十三年六月二十四日以被告丁○○為連帶保證
    人，向伊借款肆佰陸拾陸萬元，約定利息按年息百分之九．二二五計算，上開利
    率並隨原告基本放款利率變動而調整，並自八十三年七月二十四日起以每一個月
    為一期，共分二四○期平均攤還本息，並約定如有任何一宗債務不依約清償或攤
    償本金時，借款人即喪失期限之利益，債務即視為全部到期，遲延履行時，除仍
    按上開利率計息外，逾期在六個月以內者，按上開利率加百分之十，逾期超過六
    個月者，按上開利率加百分之二十計算之違約金。詎被告丙○○僅繳清算至八十
    七年三月二十三日止之本息，其後即未依約清償，經原告聲請拍賣擔保品抵償後
    ，尚有本金三百十七萬零四百七十七元，及自八十九年七月四日起之利息、違約
    金未獲清償之事實，業據其提出與所述相符之借據、本院民事執行處強制執行金
    額計算書分配表影本為證，並為被告所不爭，原告之主張，自堪信為真實。
三、按借用人應於約定期限內，返還與所借用物種類、品質、數量相同之物。又稱保
    證者，謂當事人約定，一方於他方之債務人不履行債務時，由其代負履行責任之
    契約；又保證債務，除契約另有訂定外，包含主債務之利息、違約金、損害賠償
    及他從屬於主債務之負擔；另連帶債務之債權人，得對債務人中之一人或數人或
    其全體同時或先後請求全部或一部之給付，民法第四百七十八條、第七百三十九
    條、第七百四十條、第二百七十三條第一項分別定有明文。本件原告主張被告丙
    ○○以被告丁○○為連帶保證人向伊借款，屆期未為清償，已如前述，則被告丙
    ○○自應負清償借款債務之責，而為連帶保證人之被告丁○○亦應與被告丙○○
    連帶負清償之責，尚不得籍詞無力清償而拒絕履行。
四、從而，原告本於消費借貸及保證之法律關係，請求被告連帶給付新台幣佰壹拾
    柒萬零肆佰柒拾柒元，及自八十九年七月四日起至清償日止，按年息百分之九．
    二二五計算之利息，並自八十九年七月四日起至九十年一月三日止，按上開利率
    百分之十，自九十年一月四日起至清償日止，按上開利率百分之二十計算之違約
    金，為有理由，應予准許。
五、結論：本件原告之訴為有理由，依民事訴訟法第八十五條第二項，判決如主文。
中      華      民      國    九十      年     十二     月      四      日
                              民事第一庭法      官  張靜女
右為正本係照原本作成
如對本判決上訴，須於判決送達後廿日內向本院提出上訴狀
中      華      民      國    九十      年     十二     月      四      日
                                        法院書記官  朱小燕


司法院資訊處製作；財團法人民間司法改革基金會備份。
